【裁判字號】    99,訴,700
【裁判日期】    990504
【裁判案由】    毒品危害防制條例
【裁判全文】
臺灣臺中地方法院刑事判決               99年度訴字第700號
公  訴  人  臺灣臺中地方法院檢察署檢察官
被      告  甲○○
上列被告因毒品危害防制條例案件，經檢察官提起公訴（99年度
毒偵字第157號），嗣因被告就被訴事實為有罪之陳述，經本院
告知簡式審判程序之意旨，並聽取公訴人、被告之意見後，本院
合議庭裁定由受命法官獨任依簡式審判程序審理，判決如下:
    主    文
甲○○施用第一級毒品，累犯，處有期徒刑壹年。又施用第二級
毒品，累犯，處有期徒刑肆月。應執行有期徒刑壹年貳月。
    犯罪事實
一、甲○○前因施用毒品案件，經觀察、勒戒後，認無繼續施用
    毒品之傾向，於民國91年8月23日執行完畢出所，並經臺灣
    臺中地方法院檢察署檢察官以91年度毒偵字第1258號處分書
    為不起訴處分確定；又因施用毒品案件，再經觀察、勒戒後
    ，認無繼續施用毒品之傾向，於92年10月29日執行完畢出所
    ，並經該署檢察官以92年度毒偵字第2970號處分書為不起訴
    處分確定。其後又因施用毒品案件，經本院以96年度訴字第
    132號、96年度中簡字第432號、96年度訴字第1207號判決分
    別判處有期徒刑1年、3月、1年8月確定；及因詐欺案件，經
    臺灣臺南地方法院以96年度簡字第4294號判決判處有期徒刑
    3月確定，上開案件經減刑並接續執行，於97年10月2日縮刑
    期滿執行完畢。詎仍不知悔改，復分別基於施用第一級、第
    二級毒品之犯意，於98年11月24日20時許，在臺中縣太平市
    ○○里○○路1478巷27號住處內，以將海洛因摻入香菸點燃
    吸食煙霧之方式，施用第一級毒品海洛因1次；另於上開時
    間、地點，以玻璃球燒烤甲基安非他命，再吸食煙霧之方式
    ，施用第二級毒品甲基安非他命1次。嗣於98年11月26日7時
    50分許，為警在臺中縣太平市○○路○段與宜昌路口查獲。
二、案經臺中縣警察局太平分局報告臺灣臺中地方法院檢察署檢
    察官偵查起訴。
    理    由
一、本件係經被告於準備程序期日為有罪之陳述，而經本院合議
    庭裁定由受命法官獨任以簡式審判程序加以審理，則依據刑
    事訴訟法第273 條之2 、同法第159 條第2 項之規定，不適
    用傳聞法則有關限制證據能力之相關規定；並得依同法第31
    0 條之2 之準用同法第454 條之規定製作略式判決書，依法
    僅需記載犯罪事實、證據名稱及應適用之法條，並得以簡略
    方式為之，如認定之犯罪事實、證據及應適用之法條，與檢
    察官聲請簡易判決處刑書或起訴書之記載相同者，得引用之
    ，合先敘明。
二、訊據被告甲○○對於上開施用第一級毒品海洛因、第二級毒
    品甲基安非他命之事實均坦承不諱，且被告為警查獲後所採
    集之尿液，經檢驗結果，確呈海洛因經水解後之嗎啡陽性反
    應及甲基安非他命陽性反應，此有毒品尿液真實姓名對照表
    、詮昕科技股份有限公司出具之濫用藥物尿液檢驗報告各1
    紙附卷可稽，被告確實有施用第一級毒品海洛因、第二級毒
    品甲基安非他命之行為，應可認定。
三、再被告甲○○曾因施用毒品案件，經觀察、勒戒後，認無繼
    續施用毒品之傾向，於91年8月23日執行完畢出所，並經臺
    灣臺中地方法院檢察署檢察官以91年度毒偵字第1258號處分
    書為不起訴處分確定；又因施用毒品案件，再經觀察、勒戒
    後，認無繼續施用毒品之傾向，於92年10月29日執行完畢出
    所，並經該署檢察官以92年度毒偵字第2970號處分書為不起
    訴處分確定。其後又因施用毒品案件，經本院以96年度訴字
    第132號、96年度中簡字第432號、96年度訴字第1207號判決
    分別判處有期徒刑1年、3月、1年8月確定；及因詐欺案件，
    經臺灣臺南地方法院以96年度簡字第4294號判決判處有期徒
    刑3月確定，上開案件經減刑並接續執行，於97年10月2日縮
    刑期滿執行完畢，此有刑案資料查註紀錄表、臺灣高等法院
    被告前案紀錄表在卷可稽，而被告本件施用第一級、第二級
    毒品之犯行固於91年8月23日觀察、勒戒處分執行完畢釋放
    後5年後所為，惟按毒品危害防制條例於92年7月9日修正公
    布，自93年1月9日施行，其中第20條、第23條將施用毒品之
    刑事處遇程序區分為「初犯」及「五年內再犯」與「五年後
    再犯」。其立法理由略謂：「初犯」經觀察、勒戒或強制戒
    治後，應為不起訴處分；經觀察、勒戒或強制戒治執行完畢
    釋放後「五年內再犯」者，因其再犯率甚高，原實施之觀察
    、勒戒及強制戒治已無法收其實效，應依法追訴。至於經觀
    察、勒戒或強制戒治執行完畢釋放後「五年後再犯」者，因
    前所實施之觀察、勒戒或強制戒治已足以遮斷其毒癮，為期
    鼓勵自新並協助斷除毒癮，仍適用「初犯」規定，先經觀察
    、勒戒或強制戒治之程序。從而依修正後之規定，應僅限於
    「初犯」及「五年後再犯」此二種情形始應先經觀察、勒戒
    或強制戒治程序。倘被告於5年內已曾再犯並經依法追訴，
    顯見其再犯率甚高，觀察、勒戒或強制戒治已無法收其實效
    ，則縱其第3次以上再度施用毒品之時間係在初犯經觀察、
    勒戒或強制戒治執行完畢釋放5年以後，仍不符合「五年後
    再犯」之規定，即應依該條例第10條規定處罰（最高法院95
    年5月9日95年第七次刑事庭會議決議、同院95年度臺非字第
    59號判決、95年度臺上字第1071號判決參照），而被告既於
    前揭觀察、勒戒處分執行完畢釋放後之92年間，再分別因施
    用毒品犯行經觀察、勒戒，及判刑確定，業如前述，則被告
    於前開觀察、勒戒處分執行完畢5年後，再犯本件施用第一
    、二級毒品犯行即仍應依法論科。
四、查海洛因、甲基安非他命分別屬毒品危害防制條例第2 條第
    2 項第1 款、第2 款規定之第一級、第二級毒品。是核被告
    甲○○所為施用海洛因之行為，係犯毒品危害防制條例第10
    條第1項之施用第一級毒品罪；所為施用甲基安非他命之行
    為，係犯同條例第10條第2項之施用第二級毒品罪。其因施
    用第一級毒品海洛因、第二級毒品甲基安非他命因而非法持
    有第一級、第二級毒品之低度行為，均應為施用之高度行為
    所吸收，皆不另論罪。再其所犯上開2次施用毒品之行為，
    犯意各別、行為不同，應分論併罰。又被告前因施用毒品案
    件，經本院以96年度訴字第132號、96年度中簡字第432號、
    96年度訴字第1207號判決分別判處有期徒刑1年、3月、1年8
    月確定；及因詐欺案件，經臺灣臺南地方法院以96年度簡字
    第4294號判決判處有期徒刑3月確定，上開案件經減刑並接
    續執行，於97年10月2日縮刑期滿執行完畢，此有臺灣高等
    法院被告前案紀錄表在卷可稽，被告於受徒刑之執行完畢後
    ，5年以內故意再犯本件有期徒刑以上之2罪，皆為累犯，均
    應依刑法第47條第1項規定加重其刑。本院審酌被告前已有
    多次施用毒品之不良素行，竟不知自我惕勵，而一再施用毒
    品，及本次施用毒品之種類、時間、方式，暨犯罪後尚能坦
    白犯行等一切情狀，分別量處如主文所示之刑，並定其應執
    行之刑。
據上論斷，應依刑事訴訟法第299 條第1 項前段、第273 條之1
第1項前段，毒品危害防制條例第10條第1項、第2項，刑法第11
條前段、第47條第1項、第51條第5款，判決如主文。
本案經檢察官乙○○到庭執行職務
中    華    民    國    99    年    5     月    4     日
                  刑事第八庭    法  官  劉國賓
以上正本證明與原本無異。
如不服本判決應於收受判決後10日內向本院提出上訴書狀，並應
敘述具體理由；其未敘述上訴理由者，應於上訴期間屆滿後20日
內向本院補提理由書（均須按他造當事人之人數附繕本）「切勿
逕送上級法院」。
                                書記官  張隆成
中    華    民    國    99    年    5     月    4     日
附錄論罪科刑法條
               毒品危害防制條例第10條
施用第一級毒品者，處 6 月以上 5 年以下有期徒刑。
施用第二級毒品者，處 3 年以下有期徒刑。

司法院資訊處製作；財團法人民間司法改革基金會備份。
